臺灣臺中地方法院刑事判決　　　　　　　　　　　　　　九十四年度易字第七四號
　　公　訴　人　臺灣臺中地方法院檢察署檢察官
　　被　　　告　乙　○
右列被告因毀棄損壞案件，經檢察官聲請以簡易判決處刑（九十三年度偵字第一八四
○一號），經本院沙鹿簡易庭認不宜逕以簡易判決處刑，簽由本院依通常程序審理（
九十三年度沙簡字第八○三號），本院判決如左：
    主  文
乙○損壞他人水泥製洗手檯腳架，足以生損害於他人，處罰金壹仟元，如易罰勞役，
以佰元折算壹日。
    事  實
一、乙○與丙○○係鄰居，前即有嫌隙，竟基於毀損之犯意，於民國九十三年九月八
    日十六時十三分許，以腳踢丙○○所有立於臺中縣沙鹿鎮○○街六巷十二號、十
    號間現未使用之水泥製洗手檯腳架，致腳架倒落，受有二道明顯裂痕之損壞，足
    以生損害於丙○○。
二、案經丙○○訴由臺中縣警察局清水分局報告臺灣臺中地方法院檢察署檢察官偵查
    後聲請簡易判決處刑。
    理  由
一、訊據被告乙○矢口否認有何毀損之犯行，辯稱：當時伊是先用手要將洗手檯腳架
    往前挪，但太重，伊就用腳把它往前推，結果洗手檯腳架就倒了，伊不是故意的
    ，且伊亦不知該腳架之裂痕是否為當時倒下所造成的云云。惟查：
(一)、被告於前開時、地以腳踢證人丙○○所有之水泥製洗手檯腳架，洗手檯腳架倒落
    ，受有二道明顯裂痕等情，業據證人丙○○於本院審理時證述在卷（本院卷第三
    三、三六頁），復有洗手檯腳架照片三張（偵卷第十二、十三頁），又當時以被
    告以腳踢洗手檯腳架等情，已為證人丙○○家中所設之監視器攝錄，復經本院勘
    驗錄影光碟無訛，並製有勘驗筆在卷可參（本院卷第三一頁），復有錄影畫面翻
    拍照片七張為證（偵卷第九至十二頁），堪可認定。被告雖以前開情詞置辯，惟
    經本院勘驗事發經過錄影畫面之結果，僅見被告抬起左腳踢了一腳，立即離開等
    情（本院卷第三一頁），並無被告所述先用手將洗手檯腳架往前挪，再用腳把它
    往前推之舉止，足見被告之目的並非要將洗手檯腳架往前挪，而係有意踢倒洗手
    檯腳架。又依證人丙○○所述：當日三點多時洗手檯腳架曾倒落，伊即將其扶正
    ，那時並沒有裂痕，復於四點多又發現洗手檯腳架倒落，並有二道明顯裂痕，伊
    才覺得有問題，即打開監視器來看，就看到被告騎機車出去載她兒子回來後，把
    機車停進去家中，再出來把洗手檯腳架踢倒等語（本院卷第三七、三八頁），並
    有洗手檯腳架裂痕照片三張（偵卷第十二、十三頁），足認前開洗手檯腳架之二
    道明顯裂痕，確係因被告踢倒洗手檯腳架所致。準此，被告所辯尚乏憑據，而無
    可採，本案事證明確被告前開犯行堪可認定。
二、按刑法第三百五十四條所謂之損壞，係指改變物之外觀形貌而足以減低其效用或
    價值之行為。被告以腳踢水泥製洗手檯腳架，致其倒落，受有二道明顯裂痕，足
    以減低結構強度及載重之效用，核其所為係犯刑法第三百五十四條之毀損罪。
    爰審酌被告因與證人丙○○素有嫌隙，即以前開行為損壞他人之物品，實不足取
    ，惟該水泥製洗手檯腳架已購置約七、八年之久，業據證人丙○○證述在卷（本
    院卷第三三頁），值價不及新臺幣二千元（購買時之價格為一組含水糟、二個腳
    架共約一、二千元），對證人丙○○實際所生之損害尚稱輕微，暨被告犯後猶否
    認犯行等一切情狀，量處如主文所示之刑，並諭知易服勞役之折算標準。
據上論斷，應依刑事訴訟法第四百五十二條、第二百九十九條第一項前段，刑法第三
百五十四條、第四十二條第二項，罰金罰鍰提高標準條例第一條前段、第二條，判決
如主文。本案經檢察官甲○○到庭執行職務
中      華      民      國      九十四      年      三    月      二    日
                                臺灣臺中地方法院刑事第十四庭
                                    審判長法  官  楊  真  明
                                          法  官  陳      葳
                                          法  官  劉  逸  成
右正本證明與原本無異。
如不服本判決，應於送達後十日內向本院提出上訴狀（須附繕本），上訴於臺灣高等
法院臺中分院。
                                           書記官
中      華      民      國      九十四      年      三    月      二    日
附錄論罪科刑法條
中華民國刑法第三百五十四條
毀棄、損壞前二條以外之他人之物或致令不堪用，足以生損害於公眾或他
人者，處二年以下有期徒刑、拘役或五百元以下罰金。
